【裁判字號】    97,訴,212
【裁判日期】    970416
【裁判案由】    違反槍砲彈藥刀械管制條例
【裁判全文】
臺灣桃園地方法院刑事判決               97年度訴字第212號
公  訴  人  臺灣桃園地方法院檢察署檢察官
被      告  丙○○
                    弄10衖7.
指定辯護人  本院公設辯護人甲○○
            本院公設辯護人乙○○
上列被告因違反槍砲彈藥刀械管制條例案件，經檢察官提起公訴
（96年度偵字第20454 號），本院判決如下：
    主  文
丙○○未經許可，寄藏空氣槍，處有期徒刑參年肆月，併科罰金
新臺幣伍萬元，罰金如易服勞役，以新臺幣壹仟元折算壹日。扣
案之空氣槍壹支（槍枝管制編號：桃警鑑0000000000
號）沒收。
    事  實
一、丙○○明知空氣槍係槍砲彈藥刀械管制條例（下稱槍砲條例
    ）第4 條第1 項第1 款所列管之槍砲，非經主管機關之許可
    ，不得擅自持有、寄藏，竟基於為他人寄藏空氣槍之犯意，
    於民國95年3 、4 月間某日，受真實姓名年籍不詳綽號「阿
    胖」之成年男子所託，將具有殺傷力之空氣槍1 支（槍枝管
    制編號：桃警鑑0000000000號）及不具殺傷力且非屬槍砲主
    要組成零件之鋼珠1 瓶，藏放在其位於桃園縣龍潭鄉○○路
    45號4 樓之5 住處保管之。嗣於96年8 月14日晚間11時許，
    在前開住處為警查獲，並扣得前開空氣槍、鋼珠1 瓶，而查
    悉上情。
二、案經桃園縣政府警察局龍潭分局報請臺灣桃園地方法院檢察
    署檢察官偵查起訴。
    理  由
一、證據能力：
  (一)按被告之自白，非出於強暴、脅迫、利誘、詐欺、疲勞訊問
    、違法羈押或其他不正之方法，且與事實相符者，得為證據
    ，刑事訴訟法第156 條第1 項定有明文。被告丙○○並未抗
    辯其於警詢、檢察官偵查中及本院審理時之自白有非任意性
    之情形，本院亦查無明顯事證，有不正詢問之情，應認其自
    白具有任意性，且與事實相符（如下述）而有證據能力。
  (二)卷附搜索、扣押筆錄、扣押物品目錄表，經查並無不得作為
    證據之事由，依法自得作為證據。
  (三)桃園縣政府警察局96年8 月31日刑鑑字第0960015309號槍彈
    鑑定書，係該局依檢察機關概括授權執行鑑定職務所出具之
    書面鑑定報告，依刑事訴訟法第208 條第1 項規定無須準用
    鑑定人具結之規定，且屬同法第159 條第1 項之法律另有規
    定之傳聞例外，自得作為證據。
  (四)扣案具殺傷力之空氣槍1 支（槍枝管制編號：桃警鑑000000
    0000號）、不具殺傷力之鋼珠1 瓶，並非供述證據，無傳聞
    法則之適用，與本案具有關聯性，且上開物證經員警合法取
    得，具有證據能力。
二、前開犯罪事實，業經被告丙○○於警詢、檢察官偵查及本院
    訊問、審理時坦承不諱（見96年度偵字第20454 號偵查卷第
    11至13頁、第41頁、本院96年12月14日準備程序筆錄、97年
    4 月2 日審理筆錄），且有扣案具殺傷力之空氣槍1 支可佐
    ，復有槍枝照片附卷可證。又扣案之空氣槍1 支（槍枝管制
    編號：桃警鑑0000000000號），經送桃園縣政府警察局以性
    能檢驗法及動能測試法鑑驗，試射結果為：認係氣動式槍枝
    ，該槍枝係以槍機連接小型二氧化碳鋼瓶並以其內氣體作為
    發射動力，裝入鋼瓶後有輕微洩氣現象，可發射直徑約6mm
    之金屬彈丸，槍長約104cm 、高約16cm，內襯金屬管。經裝
    填直徑6mm 鋼珠（重量約0 點88公克）試射3 次結果，測得
    鋼珠發射速度分別為187 、183 、181 公尺／秒，換算彈丸
    動能分別為15.39 、14.74 、14.41 焦耳，彈丸單位面積動
    能分別為54.45 、52.14 、51.01 焦耳／平方公分，有該局
    96 年8月31日桃警鑑字第0960015309號槍彈鑑定書（見前開
    真查卷第46至49頁）在卷可參。而認定槍砲條例之槍枝殺傷
    力之標準，係以在最具威力之適當距離以彈丸穿入人體皮肉
    層之動能為基準（最高法院84年度臺非字第115 號判決意旨
    參照），又所謂殺傷力之相關數據，依照：(1)美國軍醫總署
    定義：彈丸撞擊動能達58磅呎（約為78點6 焦耳），則足以
    使人喪失戰鬥能力。(2)內政部警政署刑事警察局對活豬作射
    擊測試結果，彈丸單位面積動能達24焦耳／平方公分，則足
    以穿入豬隻皮肉層。(3)日本科學警察研究所之研究結果，彈
    丸單位面積動能達20焦耳／平方公分，則足以穿入人體皮肉
    層，亦均據前開槍彈鑑定書說明在卷。本件扣案空氣槍經實
    際試射結果，在最具威力之適當距離內，彈丸單位面積動能
    既然至少可達每平方公分51.01 焦耳，顯見該空氣長槍確具
    有殺傷力甚明。足佐被告丙○○前開自白與事實相符。綜上
    ，本件事證明確，被告丙○○犯行足可認定，應依法論科。
三、核被告未經許可，寄藏空氣槍1 支，係犯槍砲條例第8 條第
    4 項寄藏空氣槍罪。被告持有空氣槍之低度行為應為高度之
    寄藏行為所吸收，不另論罪。爰審酌槍枝為我國法律明文禁
    止持有之物，且業經政府宣導已久，為社會大眾所明知之事
    ，且槍枝具有高度危險性，被告僅因友人相託而率爾寄藏之
    ，顯無視於法禁，且影響社會治安，所生危害不輕，惟念其
    所寄藏之具殺傷力槍枝僅一，數量非鉅，及其教育程度為高
    中肄業，智識程度不高，是非判斷能力較為薄弱，平日在加
    油站工作，有正當職業，犯罪後坦承犯行，態度尚稱良好等
    一切情狀，量處如主文所示之刑，並就併科罰金部分，依刑
    法第42條第3 項前段規定諭知易服勞役之折算標準，以資懲
    儆。
四、扣案空氣槍1 支（槍枝管制編號：桃警鑑0000000000號），
    屬違禁物，應依刑法第38條第1 項第1 款規定沒收之。至鋼
    珠1 瓶，認係直徑約6mm 、重量約0.88g 之金屬彈丸，本身
    即係彈珠，非火藥填充，認不具殺傷力，且非屬槍砲之主要
    組成零件而非屬違禁物，爰不為沒收之諭知。
據上論斷，應依刑事訴訟法第299 條第1 項前段，槍砲彈藥刀械
管制條例第8 條第4 項，刑法第11條前段、第42條第3 項前段、
第38條第1 項第1 款，判決如主文。
本案經檢察官唐道發到庭執行職務。
中    華    民    國    97    年    4     月    16    日
                    刑事第九庭  審判長法  官  游紅桃
                                      法  官  蘇琬能
                                      法  官  何燕蓉
以上正本證明與原本無異。
如不服本判決，應於判決送達後10日內向本院提出上訴狀（應附
繕本），其未敘述上訴理由者，應於上訴期間屆滿後20日內補提
理由書狀於本院，上訴於臺灣高等法院。
                                      書記官  魏里安
中    華    民    國    97    年    4     月    16    日
附錄本案論罪科刑法條：
槍砲彈藥刀械管制條例第8 條第4 項規定：
未經許可，持有、寄藏或意圖販賣而陳列第1 項所列槍枝者，處
3 年以上10年以下有期徒刑，併科新臺幣700 萬元以下罰金。第


司法院資訊處製作；財團法人民間司法改革基金會備份。
